臺灣臺北地方法院交通事件裁定　　　　 100年度交聲字第90號
原處分機關　臺北市交通事件裁決所
異　議　人　陳台華
即受處分人
上列受處分人因違反道路交通管理處罰條例案件，對於臺北市交
通事件裁決所民國99年12月21日所為之處分（原處分案號：北市
裁罰字第裁22-CU0000000號），聲明異議，本院裁定如下：
    主  文
異議駁回。
    理  由
一、本件異議人即受處分人陳台華之車牌號碼2C-3870 號自小客
    車於民國99年1月15日16時2分，在新北市新店區（即改制前
    之臺北縣新店市○○○街30號前佔用道路違規停車，經員警
    舉發「在顯有妨礙其他人、車通行處所停車」之違規事實，
    為新北市（即改制前之臺北縣，下同）政府警察局新店分局
    依違反道路交通管理處罰條例第56條第1項第5款之規定逕行
    舉發，異議人不服，於舉發通知單所載應到案日99年2 月28
    日前提出陳述，嗣經原處分機關調查結果，仍認異議人確有
    上開違規行為，乃依道路交通管理處罰條例第56條第1項第5
    款規定，於99年12月21日以北市裁罰字第裁22-CU0000000號
    違反道路交通管理事件裁決書，裁處罰鍰新臺幣（下同）90
    0 元。異議人不服上開裁決，於未逾法定20日期限之100年1
    月3日向原處分機關為本件聲明異議。
二、聲明異議意旨略以：舉發當時，駕駛人即異議人之配偶王大
    同並未離開駕駛座，舉發照片中明顯可見駕駛人身著白衣之
    頭部上半身部分，且上開自小客車係停在空位及工務柵欄間
    ，並未擋住人與車，後面貨車當時有沒有要離開，請求撤銷
    原處分云云。
三、按汽車駕駛人在顯有妨礙其他人、車通行處所停車者，處新
    臺幣600元以上1,200元以下罰鍰，道路交通管理處罰條例第
    56 條第1項第5款定有明文。經查：
  (一)異議人對於其所有上開自用小客車，有於上開時間停放上開
    地點之事實等情並不爭執，有異議人之聲明異議狀、新北市
    政府警察局99年1月29日北縣警交字第CU0000000號舉發違反
    道路交通管理事件通知書、臺北市交通事件裁決所99年12月
    21日北市裁罰字第裁22-CU0000000號違反道路交通管理事件
    裁決書在卷可稽（見本院卷第3至4頁、第6頁及第8頁），此
    情應堪認定。
  (二)證人即在現場舉發之新北市政府警察局新店分局員警曹昌金
    具結證稱：其當時沿著安成街照相舉發，看到上到自用小客
    車後，先確認有無人留在車上，確定車上無人後才舉發，其
    只照一次相，而且該車是熄火，並未啟動；且自舉發照片中
    可見該車右後方有一部貨車，因閃避異議人車輛而超越黃線
    至對向車道，才能超越該車輛等語（見本院卷第17頁反面至
    第18頁），核與卷附舉發照片（見本院卷第24頁）所示情狀
    相符。又證人曹昌金係依法令執行交通勤務之公務員，當日
    在該處執行勤務，與異議人並無任何親屬關係，業據其陳明
    在卷，亦無任何恩怨嫌隙，其於依法具結而須擔負刑法偽證
    罪責之情形下，仍於本院為前揭證言，其證言之可信性應可
    獲得擔保，且其證述舉發經過甚為詳盡，亦均合於常情而無
    矛盾齟齬，衡情應無設詞陷害異議人之必要，證人曹昌金上
    開所述內容，自得援為不利於異議人之認定。是異議人有上
    開違規行為，應堪認定。
  (三)證人王大同固證稱：該處拖吊車很多，其一直在那邊繞，不
    會停超過3 分鐘，其承認有在該處停車，然並未離開駕駛座
    ，有一直在注意拖吊車，其不記得當時在車上做什麼，但沒
    有見到警員照相，也沒有見到有夾一張單子在車自前面等語
    （見本院卷第18頁反面）。然其係稱異議人當時去看房子，
    核與異議人陳稱當時去上廁所之詞，已有不符，且依上開照
    片所示，該車擋風玻璃上有一紙張夾在雨刷之下，該紙張經
    證人曹昌金確認係舉發通知單無誤（見本院卷第19頁），堪
    認證人曹昌金應係開單放置該車擋風玻璃上之後，始行開單
    ，倘證人王大同確在車內駕駛座上，且停車未超過3 分鐘，
    何以未見到警員照相或夾放通知單之行為，是證人王大同之
    證述顯有瑕疵，尚難採為對異議人有利認定之依據。
  (四)異議人雖辯稱：舉發照片中明顯可見駕駛人身著白衣之頭部
    上半身部分等語，然經本院細繹再三，認上開照片就該車駕
    駛座上位置，雖有部分白色，然無法看出其係人之上半身影
    像，且依該車擋風玻璃左半部及引擎蓋上，尚清楚反射附近
    大樓之影像，足認當時因該車所在位置及其擋風玻璃透光程
    度，致光影交錯複雜，是尚難憑上開照片該車駕駛座位置上
    之白色光影，遽認駕駛人當時即在車內，上開舉發照片亦不
    足為異議人有利之認定。至異議人另辯稱：上開車輛之停放
    並未擋住人車云云，惟自上開照片觀之，該車已佔用半個車
    道，致有一部貨車須自超越黃線至對向車道，才能超越該車
    ，此亦據證人曹昌金證述如上，是異議人此部分所辯，顯不
    足採。
  (五)綜上，本件事證明確，異議人確有上開違規行為，其所辯均
    非可採。至本條例第56條第1項第5款之處罰對象原為汽車駕
    駛人（即第三人王大同）而非汽車所有人（即本件異議人）
    ，惟依同條例第85條第1 項之規定，異議人逾期未辦理歸責
    第三人王大同，是仍應依上開違規事由處罰之，附此敘明。
四、綜上所述，異議人確有於上開時、地在顯有妨礙其他人、車
    通行之處所違規停車之行為。從而，原處分機關依道路交通
    管理處罰條例第56條第1項第5款、違反道路交通管理事件統
    一裁罰基準及處理細則第41條、第43條、第44條及第67條之
    規定，裁處異議人罰鍰900 元，核無違誤。本件異議為無理
    由，自應予駁回。
據上論斷，應依道路交通事件處理辦法第18條，裁定如主文。
中    華    民    國   100    年    5     月    23    日
                       交通法庭  法  官   賴武志
以上正本證明與原本無異。
如不服本裁定應於送達後5日內向本院提出抗告狀。
                                 書記官   劉麗英
中    華    民    國   100    年    5     月    23    日